臺灣新竹地方法院刑事判決　　　　　　　 100年度易字第14號
公　訴　人　臺灣新竹地方法院檢察署檢察官
被　　　告　李厚平
上列被告因竊盜案件，經檢察官提起公訴（99年度偵字第7610號
），本院判決如下：
    主  文
李厚平犯攜帶兇器竊盜罪，累犯，處有期徒刑壹年。
    事  實
一、李厚平於民國97年間因竊盜案件，經臺灣板橋地方法院於97
    年6 月12日以97年度簡字第2622號判決判處有期徒刑4 月確
    定，於98年6 月24日執行完畢。猶不知悔改，意圖為自己不
    法之所有，於99年9 月15日17時30分至23時9 分間某時，駕
    駛車號BN-1128 號之自用小客車，前往名銓建設位於新竹縣
    竹北市○○○路61巷尚未完工之建築工地，先將上開車輛停
    放在工地後門對面草叢馬路旁，持客觀上足對人之生命、身
    體構成威脅，足堪作為兇器使用之電纜剪（未扣案）作為工
    具，侵入上開工地內，從上開工地第13樓開始至第15樓為止
    ，逐層逐戶剪斷戶內總電源開關箱內之線頭，並將開關箱內
    之電線拉出綁捆，同時亦使用上開工具將戶內客廳地上未施
    工之電線剪斷後亦加以綁捆，將綁好之電線數捆搬運至上開
    工地第15樓上方之樓頂，再以拋投之方式將部分之電線數捆
    丟置其停放上開車輛旁邊之草叢內，共計得手長約1439.1公
    尺、價值約25萬餘元電線。嗣因電線從頂樓掉落地面之聲音
    甚大，引起工地內之狗隻吠叫，李厚平見事跡敗漏，丟下頂
    樓尚未拋投之電線數捆不管，匆忙下樓並往草叢方向逃匿，
    經工地現場保全李金龍當場目擊並報警，警方立刻趕到現場
    圍捕，然仍讓李厚平趁隙跳入上開車輛並駕車離開，仍為警
    方於23時46分許，於距離工地不遠之高鐵八路當場查獲，且
    在草叢、工地頂樓發現電線數捆，而查獲上情。
二、案經新竹縣政府警察局竹北分局報告新竹地方法院檢察署檢
    察官偵查起訴
    理  由
壹、程序事項：
    按被告以外之人於審判外之言詞或書面陳述，除法律有規定
    者外，不得作為證據；又被告以外之人於審判外之陳述，雖
    不符合同法第159條之1至第159條之4之規定，但經當事人於
    審判程序同意作為證據，法院審酌該言詞陳述或書面陳述作
    成時之情況，認為適當者，亦得為證據。當事人、代理人或
    辯護人於法院調查證據時，知有第159條第1項不得為證據之
    情形，而未於言詞辯論終結前聲明異議者，視為有前項之同
    意，刑事訴訟法第159條第1項及第159條之5分別定有明文。
    經查，本判決下列所引用之被告以外之人於審判外之陳述，
    屬傳聞證據部分，檢察官、被告於本院準備、審理程序中均
    表示沒有意見，且迄於言詞辯論終結前亦未聲明異議。本院
    審酌上開證據資料製作時之情況，尚無違法不當及證明力明
    顯過低之瑕疵，亦認為以之作為證據應屬適當，故揆諸前開
    規定，認前揭證據資料均有證據能力。另卷附照片，係使用
    科學儀器客觀紀錄物體現象，其性質非屬供述證據，自無傳
    聞排除之問題，具有證據能力。
貳、實體部分：
一、訊據被告李厚平矢口否認有何加重竊盜犯行，辯稱：伊與網
    友約99年9 月15日18時到高鐵竹北站見面，當日伊駕駛車牌
    號碼：BN-1128 自用小客車自桃園縣南下新竹，17時許，伊
    開車到名銓建設位於新竹縣竹北市○○○路61巷旁建築工地
    附近時車子壞掉，但還是可以開的狀況，伊怕壞掉，伊就將
    車子停在工地附近徒步走到高鐵站與網友見面，見面後，才
    被警察攔下來。伊身上穿著褲管濕掉是因為雜草弄髒伊的褲
    管，伊去清洗所致。復改稱：伊當日等到22時許，那名網友
    都沒有出現，那時候伊已經肚子餓了就往回走，走到竹北高
    鐵站附近一家全家買東西吃，伊就回到停車的地方開車離開
    ，開沒多久，警察就把伊欄下來等語。經查：
（一）證人謝開安於警詢、偵查、本院審理時證述：伊於99年9
      月15日23時9 分在高鐵九路61巷名銓建設工地擔任保全工
      作，當時伊在工地巡邏，在1 樓大廳聽到工地的狗在叫，
      也有聽到東西掉下來砸到地上的聲音，狗往工地外跑出去
      ，伊直覺有可疑就跟狗追出去跑去後門看，發現有1 名穿
      白色汗衫、棕色長褲、穿拖鞋1 名男子從工地圍籬旁邊跑
      進工地前草叢裡，該名男子臉伊看的不是很清楚。伊後來
      發現草叢裡被剪斷的電線，且旁邊有1 輛沒鎖車門車牌號
      碼BN-1128 紅色自用小客車停在該處，伊就打電話報警。
      約5 分鐘警察就來到現場找尋該名男子，伊和警察一起去
      找他，但是沒找到。警察跟伊講說有人開這台車子的時候
      ，再打電話給警察報警，警察就回到警察局。後來伊有看
      到那名可疑男子開車，伊又打電話報警。在警察局伊有指
      認被告，當時被告穿著與伊看到那名可疑男子穿著一樣，
      但是伊當時並未看到那名可疑男子正面，沒有注意到該名
      男子手上有無拿工具等語（見偵查卷第4-5 頁、第43-44
      頁、本院卷第35-38 、41-43 頁）。
（二）證人柯振輝於警詢、偵查、本院審理時證述：伊於99年9
      月間在名銓建設位於新竹縣竹北市○○○路61巷一景工地
      擔任水電工程的工地主任，該工地水電是由伊任職日月昌
      機電公司承包。伊於99年9 月15日將進12點左右接到謝開
      安的電話，他跟伊說現場遭小偷，說電線在草叢內，要伊
      去確認，伊到達現場時有看到謝開安、工地主任在後面，
      伊直接上去看哪邊有遭剪斷之電線，巡查結果前棟是在13
      樓至15樓，前棟是拉線已經拉好，發現時線頭被剪斷，後
      棟是在15樓，電線還沒有裝設，還放在該戶的客廳。頂樓
      發現的電線是在隔天才發現，是放在靠馬路的那一側，如
      果在該處將電線往下拋，是可以到達草叢內被發現電線的
      位置。遭竊的電線缺口平整專業用的剪刀剪的，沒有辦法
      用徒手拉斷，我們的損失約1 千多米，草叢內的430 米是
      推估出來的，失竊電線總計約253,650 元等語（見偵查卷
      第7-8 頁、第52-54 頁、本院卷第44-46 頁）。
（三）證人劉偉智於本院證述：伊任職光楹營造工程股份有限公
      司，目前公司有接名銓建設建案，該建案位置是在新竹縣
      竹北市○○○街，是名銓建設一景住宅興建工程，該建案
      有兩個路口，前面是竹北市○○○街，後面是高鐵九路61
      巷。伊是擔任工地主任，職務內容為負責整個工地的工作
      進度、品質管控，工地所有事情的處理。該工地四周有用
      圍籬圈住，並設置3 個門。1 個門就是前門就鄰隘口三街
      ，後面鄰高鐵九路61巷有2 個門，主要是前門進出就是隘
      口三街的門，如果有必要載送材料後面的門才會開啟，後
      面的門是用鐵管、鐵條做出鏤空的鐵門，有用鍊條上鎖，
      就是把鐵門用鍊條鎖在一個鐵柱上，鐵門高度大約170 公
      分高，用推拉的方式開啟。於99年9 月15日當天伊有上班
      ，大約晚上6 點左右離開工地，當時伊巡視的時候，沒有
      異狀，都有上鎖，但伊沒有上前做推拉的動作。當日晚上
      11點多伊接到保全謝開安的電話，說工地遭小偷並有報警
      ，伊又趕回工地。伊在接到保全的電話之後，就立刻打電
      話聯繫水電的主任柯振輝，伊到現場的時候，就看到保全
      謝開安、柯振輝，之後就去巡視工地。伊去巡視看到電纜
      線的時候，就看到旁邊停有一輛車子，大約過了十分鐘伊
      再去巡視，看到被告去開車等語（見本院卷第62-65 頁）
      。
（四）核與偵查卷附現場照片相符，並有贓物認領保管單、道路
      現場圖、失竊電線總數說明單、道路現場圖1 份在卷可稽
      ，證人前開證述內容，應與事實相符，而可採信。
（五）參以偵查卷附照片所示（見偵查卷第 22 頁下方照片），
      被告當日確實係身穿白色汗衫、棕色長褲、腳踩藍、白拖
      鞋以觀，足見證人謝開安於在工地內聽到異常聲響而隨巡
      邏犬追出在工地圍籬旁所看到可疑男子即為被告李厚平，
      應無疑義。而被告如依其所辯僅係途經該處，則於察覺保
      全謝開安發覺其行跡後，當可從容駕駛其停靠在路邊之自
      用小客車離去，惟其竟捨停放在僅有幾步之遙自用小客車
      ，卻進入草叢逃離，實有違常情。再觀諸被告為警攔獲後
      ，於警局製作筆錄時所拍攝照片2 張所示（見偵查卷第23
      頁），被告褲管呈大片點狀面積泥濕，並沾有草屑，另佐
      以被告所駕駛車輛停放在尚未完工工地，工地周圍大都為
      空地，人煙稀少，而被告並非居住在當地居民，亦經其於
      本院供陳無訛，則其在深夜11時出在該處，已有可疑。況
      被告雖辯稱其當日與網友相約在高鐵新竹站見面等語，然
      被告對於當日是否有見到該名網友，於本院陳述先後不符
      ，已難採信，益徵被告李厚平於99年9 月15日17時30分至
      23時9 分間某時，駕駛車號BN-1128 號之自用小客車，前
      往名銓建設位於新竹縣竹北市○○○路61巷尚未完工之建
      築工地已可供兇器使用電纜剪竊取在工地樓層內已裝設、
      未裝設電線，堪可認定。
（六）綜上事證，被告李厚平加重竊盜犯行，事證明確，洵堪認
      定，應予依法論罪科刑。
二、論罪科刑部分：
（一）按被告行為後，刑法第321 條第1 項業於100 年1 月26日
      修正公布，並自同年1 月28日施行，該條項第1 款修正前
      為「於夜間侵入住宅或有人居住之建築物、船艦，或隱匿
      其內而犯之者。」法定刑為「處6 月以上、5 年以下有期
      徒刑。」修正後則為「侵入住宅或有人居住之建築物、船
      艦，或隱匿其內而犯之者。」法定刑為「處6 月以上、5
      年以下有期徒刑，得併科新臺幣10萬元以下罰金」，是修
      正後刪除「於夜間」之要件，及增加「得併科新臺幣10萬
      元以下罰金」，比較修正前、後規定，自以修正前之規定
      有利於被告，依刑法第2 條第1 項前段規定，應適用修正
      前之規定。
（二）按所謂兇器，其種類並無限制，凡客觀上足對人之生命、
      身體、安全構成威脅，具有危險性之兇器均屬之，且祇須
      行竊時攜帶此種具有危險性之兇器為已足，並不以攜帶之
      初有行兇之意圖為必要。本件失竊電線為外裹黑色塑管銅
      製線條，切口平整，有照片（見偵查卷第25頁）可憑，足
      見該電線應係以利剪將之剪斷，應可認定屬尖銳之金屬器
      物，足對人之生命、身體、安全構成威脅，自屬兇器無疑
      。
（二）核被告李厚平所為，係犯刑法第321 條第3 款攜帶兇器加
      重竊盜罪。
（三）被告李厚平前有多次竊盜、詐欺前案紀錄，最近一次於97
      年間因竊盜案件，經臺灣板橋地方法院於97年6 月12日以
      97年度簡字第2622號判決判處有期徒刑4 月確定，於98年
      6 月24日執行完畢等情，有臺灣高等法院被告前案紀錄表
      在卷可參。被告於受有期徒刑之執行完畢後，5 年以內故
      意再犯本件之罪，為累犯，應依刑法第47條第1 項之規定
      ，分別加重其刑。
（四）爰審酌被告正值青壯年，不循正途謀財，竟思不勞而獲，
      以行竊方式侵害他人所有財物，不尊重他人之財產權，行
      竊之手段、被告所竊得財物之價值、所生危害，被告犯後
      否認犯行態度等一切情狀，量處如主文所示之刑，以示懲
      儆。
三、沒收部分：
    被告用以剪斷電線之利剪未據扣案，亦無從證明該利剪為被
    告所有，爰不為沒收之宣告。
據上論斷，應依刑事訴訟法第299 條第1 項前段，刑法第321 條
第1 項第3 款、第47條第1 項，刑法施行法第1 條之1 第1 項、
第2項 前段，判決如主文。
本案經檢察官劉得為到庭執行職務。
中    華    民    國  100     年    5     月    10    日
                  刑事第四庭    法  官    邱玉汝
以上正本證明與原本無異。
如不服本判決應於收受判決後10日內向本院提出上訴書狀，並應
敘述具體理由。其未敘述上訴理由者，應於上訴期間屆滿後20日
內向本院補提理由書(均須按他造當事人之人數附繕本)「切勿逕
送上級法院」。
中    華    民    國   100    年    5     月    10    日
                                 書記官   田宜芳
附錄本案論罪科刑法條全文：
修正前刑法第321條：
犯竊盜罪而有下列情形之一者，處六月以上、五年以下有期徒刑
：
一、侵入住宅或有人居住之建築物、船艦或隱匿其內而犯之者。
二、毀越門扇、牆垣或其他安全設備而犯之者。
三、攜帶兇器而犯之者。
四、結夥三人以上而犯之者。
五、乘火災、水災或其他災害之際而犯之者。
六、在車站、埠頭、航空站或其他供水、陸、空公眾運輸之舟、
    車、航空機內而犯之者。
前項之未遂犯罰之。